---
title: "exanded natural product chemspace"
subtitle: "Masterthesis - COMMONS Lab (Pierre-Marie Allard)"
author: "Pascal Amrein"
date: "`r Sys.Date()`"
output:
  pdf_document:
    toc: true
    highlight: zenburn
    number_sections: yes
    template: null
    fig_caption: yes
  html_document:
    toc: true
    theme: united
reference-section-title: Bibliography
bibliography: lib.bib
params:
n: NA
font-size: 12pt
linestretch: 1.5
geometry: left=2.5cm,right=2.5cm,top=3cm,bottom=3cm
header-includes:
  \usepackage{float}
  \usepackage{graphicx}
  \floatplacement{figure}{H}
  \floatplacement{table}{H}
  \usepackage{fancyhdr}
  \pagestyle{headings}
---

```{r, echo=FALSE, warning=FALSE, message=FALSE}
knitr::opts_chunk$set(echo = F, fig.height = 2.5, fig.width = 5)
# pacman::p_load(tidyverse, tinytex)
```

\pagenumbering{gobble}
\pagebreak

\pagenumbering{arabic}




# Abstract {-}



# Introduction
Massspectrometrie (targeted vs. untargeted). 
Mithilfe von generierten Molekülen sollte es möglich sein, in bereits bekannten spektren evt. neue Moleküle zu finden.
In Silico approach für das finden von neuen Molekülen.
Problematik: wie bestimmt man etwas, was man nicht kennt? Abgleich von "hypothetisch" möglichen Molekülen in einem bestimmten organismus.



Erweiterung der Lotus database.




small summary about MINEs

small summary about LOTUS

expand the generation


# Method
Für die Erweiterung der Moleküle dient die Software Pickaxe, welche optimiert wurde mit einem möglichst kleienen Regelset, möglichst viele Reaktionen, bzw. Moleküle vorherzusagen. 
Das verwendete Regelset "JN1224min" beinhaltet 1224 reaction rules (SMARTS), welche mithilfe einer weiteren Komponentenliste (Kofaktor, usw.) gebraucht werden für eine Vorhersage.

Pickaxe [@Mines_papers] wendet das Regelset mit den Komponenten an und berechnet daraus die neuen Moleküle, welche als compounds.tsv und reactions.tsv gespeichert werden. Es gibt auch die Möglichkeit zur Verwendung der MongoDB, welche platzsparender sein soll und häufig auch als backen dient von Webseiten. Diese wurde hier getestet, aber nicht genutzt.




LOTUS dataset

Dataset-extractor

MINES
- rulesdataset explained (metacyc, not BNICE) -> not provided links, how they did it.
- 

run full SMILES from LOTUS with MINEs


# Result

own results

anzahl Generated compounds


# Discussion



# References

## Abbreviations
NP : Natural Product
SMILES : Simplified Molecular Input Line Entry System (represents chemical structures in a linear string)
SMARTS : SMiles ARbitrary Target Specification
SMIRKS : "Simplified Molecular Input Line Entry System" is a hybrid of SMILES and SMARTS. It represent reactions in a string.


## Bibliography
<div id="refs"></div>

\tableofcontents

## Figures
\listoffigures

## Tables
\listoftables
\pagebreak

\clearpage

## Links


# Appendix {-}

## Code {-}
```{r ref.label=knitr::all_labels(), echo=TRUE, eval=FALSE}
```


## Declaration of Authenticity {-}
I declare that I completed the report independently and used only these materials that are
listed. All materials used, from published as well as unpublished sources, whether directly quoted or
paraphrased, are duly reported. 
I declare that the full report was written by me without the help of any other intelligence (chat gpt, ...).
